# 设备销售及安装合同收入确认问题

提问人：jingshuwang 时间：2021-01-24 19:57:00
陈版主您好，实务中遇到一家企业，主营业务是根据客户净化水质的要求进行方案设计，选取设备并进行安装调试，并且一般情况下，设备只有在最终竣工验收的情况下，相关的风险才转移给客户；但合同中 约 定定，，在在 违约 情况出情况出 现导 致的合同解除情形下，，已完成部分的所有 权 移交移交 给 客客 户 。。针对此条款，我个人的疑惑是，此条款的存在能否满足收入时段确认的第一个条件，即客户在企业履约的同时就取得并消耗履约所带来的经济利益。
我的理解是不满足，分析如下：第一个条件是客户在企业履约的同时就取得并消耗履约所带来的经济利益，我认为这个经济利益的转移是持续的不间断的过程，客户能从这种履约进程中持续的获得控制权，而不应考虑在违约的情况下的一次性转移；虽然准则要求可以假设客户更换其他企业继续履约是否无需重新发生成本，而这个合同条款的存在确实满足这个假设，但是我依然认为履约过程中客户不是持续的获得已完成产品的控制权，而是在解约的时点一次性获得控制权，所以不符合时段确认收入的第一个条件。想征求一下您的意见。非常期待您的回复，谢谢。

回答人：chenyiwei
你的理解基本合理，不应认定为满足新收入准则第十一条中的条件（一）。另外，其他条件（二）（三）满足的可能性也相对较小。